# 此种模式下的运输费及仓储费的列报

提问人：gulgdx 时间：2021-10-19 13:33:43
请教陈老师：汽车零配件供应商为满足整车厂及时供货需求，在其整汽车厂客户周边租赁公共仓库存放产品。具体流程：
整车厂将某一车型零配件的供货定点给供应商之后，供应商进行零配件的研发和试制，研制成功并可量产后，供应商根据车厂的滚动需求预测进行生产，生产完毕后，供应商参考外地仓库存保有量、预计交期等确定发往其租赁的外地仓进行备货，外地仓再根据车厂具体供货需求配送至车厂，供应商向外地仓支付仓储配送费（外地仓不单独收取配送费，但此种情况下，由于外地仓在车厂周边，通常理解仓储配送费中运输服务成本相对较低）。
请问此种情况下： 1 、供应商将产品运往外地仓的运输活动是否可以认定与履行合同不相关，从而将该段运费确认为销售费用？ 2 、此种情况下的仓储运输费是应当作为销售费用还是销售成本？

回答人：chenyiwei
此问题的主要考虑是与销售收入的确认时点相关，即存放于外地仓中的零部件是否仍属于供应商的存货（是否仍处于供应商的控制下）。
如果这部分存货尚未确认收入，仍处于供应商控制下，则供应商将产品运往外地仓的运输活动可以认定与履行合同不相关，从而将该段运费确认为销售费用；此时的仓储运输费也属于销售费用。
如果这部分存货在运抵外地仓时即认定控制权转移，可确认收入的，则将产品运往外地仓的运输费应作为合同履约成本计入主营业务成本，此时的仓储运输费属于代客户承担的支出，应冲减收入。